# 净额法收入来源于供应商

提问人：wx_5c485a8db704 时间：2022-05-13 11:36:51
我想咨询下，我作为供应商产品的主要代理，我的大部分收入来源是通过供应商的返点。我有一些业务是净额法确认的，最终我是想通过在供应商那里增加业务量来赚取年度返利，对于这种情况的赚取供应商返利的净额法确认，怎么进行收入确认呢？在供应商支付返利的时候，直接确定其他业务收入么

回答人：chenyiwei
应根据供应商的返点政策，根据本企业向供应商提供服务的情况，确定本企业何时有权向供应商收取返点，此时即为确认收入的时点。不应仅仅在实际收到时确认。